臺灣高雄地方法院刑事判決　　　　　　　96年度訴字第3892號
公　訴　人　臺灣高雄地方法院檢察署檢察官
被　　　告　甲○○
　　　　　　　　　　現另案於臺灣高雄監獄執行中
上列被告因毒品危害防制條例案件，經檢察官提起公訴（96年度
毒偵字第8328號），本院判決如下：
    主  文
甲○○施用第一級毒品，累犯，處有期徒刑壹年。
    事  實
一、甲○○前於民國93年間，因施用第一級毒品案件，經本院於
    93 年8月6 日，以93年度訴字第1355號判處有期徒刑8 月確
    定，甫於95年3 月28日縮刑期滿執畢出監。另因施用毒品案
    件，經本院先後以93年度毒聲字第2506號、94年度毒聲字第
    284 號裁定，送觀察、勒戒及令入戒治處所施以強制戒治，
    於94年9 月16日強制戒治完畢釋放，並由臺灣高雄地方法院
    檢察署檢察官於94年9 月16日，以94年度戒毒偵字第495 號
    為不起訴處分確定。不知戒除毒癮，復基於施用第一級毒品
    海洛因之犯意，於96年4 月25日晚上20時許（檢察官起訴書
    誤載為於96年4 月28日15時10分許採尿回溯24小時內之某時
    ），在高雄市○○路加油站廁所內，施用第一級毒品海洛因
    1 次。嗣為警於前揭時點查獲，並採尿送驗，檢驗結果呈嗎
    啡陽性反應，始悉上情。
二、案經高雄市政府警察局鼓山分局報請臺灣高雄地方法院檢察
    署檢察官偵查起訴。
    理  由
壹、證據能力部分：
一、就卷附之高雄市政府警察局鼓山分局95年查獲毒品案件嫌疑
    人尿液代碼姓名對照登記表1 份，為上開機關公務員依法令
    規定偵查犯罪、採尿送驗時，於其職務上所製作之紀錄文書
    ，檢察官、被告均表示無意見，且並無顯有不可信之情況，
    而與待證事實有關聯性，屬於刑事訴訟法第159 條之4 第1
    款所定之紀錄文書，認均具有證據能力。
二、次就卷附之高雄市立凱旋醫院96年5 月7 日第00000000號濫
    用藥物尿液檢驗報告1 份，係上開醫院受移送機關囑託檢驗
    被告尿液，本於其檢驗專業按科學精密儀器及方法檢驗後所
    製作、出具，其可信度甚高，屬於可信之特別情況下製作之
    紀錄文書、證明文書，依刑事訴訟法第159 條之4 第3 款規
    定，認有證據能力。
貳、實體部分：
一、訊據被告矢口否認有施用第一級毒品犯行，伊是96年3 月施
    用毒品，96年4 月沒有施用，96年4 月28日當天依沒有驗尿
    云云。經查：
  (一)被告於96年4 月28日15時10分許為警查獲並採尿送驗之事實
    ，業據被告於警詢中供認不諱，並有高雄市政府警察局鼓山
    分局95年查獲毒品案件嫌疑人尿液代碼姓名對照登記表1 紙
    （見警卷第22頁）在卷足憑。復經證人即警員陳忠慶於本院
    審理中具結證稱：（96年4 月28日你有無幫甲○○做筆錄及
    採尿？）有做筆錄及採尿。（鼓山分局警卷筆錄記載是否屬
    實）屬實，他在警局有說他在96年4 月25日晚上20時許在自
    立路加油站廁所內有施用海洛因。當天被告自己承認在96年
    4 月25日晚上8 時許施用毒品。（尿液對照表上的字跡是誰
    寫的？）是我寫的。（扣押筆錄內記載「應扣押之物：尿液
    」，是誰製作的？）筆錄是我製作的，扣案的尿液是甲○○
    的，他有簽名蓋指印等語明確（見本院卷第50至52頁），並
    有被告親簽之扣押物品目錄表附卷可按（見警卷第19頁），
    再參以被告於警詢自陳：（你最近1 次係於何時在何地施用
    毒品海洛因？）我最近1 次是於96年4 月25日20時許，在我
    住處附近自立路的加油站廁所內，以注射方式施用海洛因。
    （警方提供之採尿瓶，經你檢視後是否乾淨的？再由你採集
    你本人尿液後，親自封瓶捺印？）警方提供之採尿瓶我看過
    後是乾淨的，我才採集我本人尿液，並親自封瓶捺印送交警
    方。我沒有意見補充，筆錄中所說都實在等語（見警卷第3
    至4 頁），可知被告確實自己排尿後將尿瓶交給警員貼上封
    條，再為警詢筆錄之製作，是被告採尿及警詢之程序並無瑕
    疵，被告上開辯詞與事實不符。
  (二)再被告為警查獲，經採尿送驗後，檢驗結果呈毒品海洛因代
    謝後之嗎啡陽性反應一節，亦有高雄市立凱旋醫院96年5 月
    7 日轉碼編號第00000000號濫用藥物尿液檢驗報告1 紙（見
    警卷第21頁）在卷足憑。且查：海洛因施用入人體後水解還
    原成嗎啡，再循嗎啡之代謝方式排出體外，業據行政院衛生
    署藥物食品檢驗局73藥檢壹字第030221號函說明綦詳，而施
    用海洛因經人體代謝水解還原成嗎啡而自尿液排出一情，且
    為本院審理毒品案件職務上已知之事實。然依醫學臨床實驗
    及根據英國藥學會出版之文獻Clarke's Isolation and Ind
    entific- ation of Drugs 乙書第2 版記述：施用海洛因、
    甲基安非他命均能快速吸收。施用海洛因後24小時內經由尿
    液排出量可達使用劑量之80﹪；施用甲基安非他命後24小時
    內約有服用量之70﹪排泄於尿液中。毒品施用後於尿液中可
    檢出之時間，受施用劑量、頻率、施用方式、飲水量之多寡
    、個人體質及其代謝情況等因素影響，因個案而異。一般可
    檢出之時間為海洛因服用後2 至4 天、甲基安非他命1 至5
    天，據行政院衛生署管制藥品管理局92年3 月10日管檢字第
    0920001495 號 函文函示明確。是就被告前開尿液送驗結果
    ，對照其於警詢中自承，最近1 次是於96年4 月25日20時許
    ，在其住處附近自立路的加油站廁所內，以注射方式施用海
    洛因施用海洛因，顯見被告確有於96年4 月25日20時許施用
    第一級毒品海洛因之犯行甚明。是被告否認施用上開毒品之
    詞，與卷內積極證據有悖，不足採信。
二、被告甲○○前因施用毒品案件，經本院先後以93年度毒聲字
    第2506號、94年度毒聲字第284 號裁定，送觀察、勒戒及令
    入戒治處所施以強制戒治，於94年9 月16日強制戒治完畢釋
    放，並由臺灣高雄地方法院檢察署檢察官於94年9 月16日，
    以94年度戒毒偵字第495 號為不起訴處分確定，此有臺灣高
    等法院被告前案紀錄表1 份在卷可稽，是被告前曾因施用毒
    品案件，於前揭觀察、勒戒、強制戒治執行完畢釋放後5年
    內，再犯本案施用毒品罪，業已符合93年1 月9 日施行後之
    毒品危害防制條例第23條第2 項規定「於強制戒治執行完畢
    釋放後，5 年內再犯施用毒品之罪」之起訴要件，依法應予
    追訴論科。
三、按海洛因屬毒品危害防制條例第2 條第2 項第1 款所定之第
    一級毒品，不得非法持有、施用，是核被告所為，係犯毒品
    危害防制條例第10條第1 項之施用第一級毒品罪。被告持有
    第一級毒品海洛因進而施用，其持有海洛因之低度行為，應
    為施用之高度行為所吸收，不另論罪。又被告有事實欄所載
    之前案紀錄，甫於95年3 月28日縮刑期滿執畢出監，此有臺
    灣高等法院被告前案紀錄表1 份在卷可參，其於有期徒刑執
    行完畢後5 年內，再故意犯本案有期徒刑以上之罪，為累犯
    ，應依刑法第47條第1 項規定加重其刑。爰審酌被告前因多
    次施用毒品案件，經送觀察、勒戒、強制戒治、判刑執行完
    畢後，仍不愛惜機會戒除毒癮，再為本件犯行，顯見被告不
    知戒除施用毒品之惡習，且犯後飾詞否認犯行，態度欠佳，
    惟念其施用毒品係戕害自身健康，並未危害他人等一切情狀
    ，量處如主文所示之刑，以資懲儆又被告犯罪時間，在96年
    4 月24日以後，不符96年罪犯減刑條例之規定，不予減刑，
    併此敘明。
據上論斷，應依刑事訴訟法第299 條第1 項前段，毒品危害防制
條例第10條第1 項，刑法第11條、第47條第1 項，判決如主文。
本案經檢察官乙○○到庭執行職務。
中　　華　　民　　國　　96　　年　　11　　月　　30　　日
                  刑事第二庭  審判長法　官  田平安
                                    法　官  呂明燕
                                    法  官  曾子珍
以上正本證明與原本無異。
如不服本判決應於收受本判決後10日內向本院提出上訴書狀，並
應敘述具體理由，如未敘述上訴理由者，應於上訴期間屆滿後20
日內補提理由書狀於本院（均須按他造當事人之人數附繕本）「
切勿逕送上級法院」。
中　　華　　民　　國　　96　　年　　11　　月　　30　　日
 　　　　　　　　　　　　　　　　　 書記官  王翌翔
附錄本判決論罪之法條：
毒品危害防制條例第10條第1項
施用第1級毒品者，處6月以上5年以下有期徒刑。
